臺灣板橋地方法院刑事判決　　　　　　　99年度訴字第3671號
公　訴　人　臺灣板橋地方法院檢察署檢察官
被　　　告　章長華
上列被告因違反毒品危害防制條例案件，經檢察官提起公訴（99
年度毒偵字第6327號、第6665號、第7569號、第7834號、100 年
度毒偵字第484 號），因被告於準備程序中為有罪之陳述，本院
合議庭裁定由受命法官獨任進行簡式審判程序審理，判決如下：
    主  文
章長華犯如附表一所示之罪，各處如附表一所示之宣告刑。應執
行有期徒刑參年陸月；扣案之海洛因玖包（合計驗餘淨重陸點玖
參壹公克）、第二級毒品甲基安非他命拾包（合計驗餘淨重肆點
參陸壹貳公克）併同難以析離之包裝袋共拾玖個沒收銷燬之，扣
案注射針筒玖支、吸食器貳組、玻璃球拾貳個、剷管貳支、塑膠
藥剷拾貳支、殘渣塑膠瓶壹瓶、殘渣袋拾壹個、分裝袋壹批，均
沒收。
    事  實
一、章長華前因施用毒品案件，經裁定送觀察、勒戒後，認無繼
    續施用毒品之傾向，於民國87年7 月10日執行觀察、勒戒完
    畢釋放，並由臺灣板橋地方法院檢察署檢察官以87年度偵字
    第10651 號為不起訴處分；又因施用毒品等案件，經裁定送
    觀察、勒戒及強制戒治，於89年10月19日停止強制戒治出所
    ，此次施用毒品犯行並經檢察官提起公訴，由臺灣臺北地方
    法院以89年度訴字第769 號判決分別判處有期徒刑8 月、5
    月，並定應執行刑有期徒刑1 年確定，於91年4 月6 日縮短
    刑期執行完畢（於本案不構成累犯）。嗣又因竊盜、施用毒
    品等案件，分別經本院以93年度易字第185 號判決判處有期
    徒刑1 年、臺灣臺北地方法院以93年度訴字第390 號判決判
    處有期徒刑3 月、5 月、8 月，上開4 罪經臺灣臺北地方法
    院以93年度聲字第1603號裁定定應執行刑有期徒刑2 年1 月
    確定；再因偽造文書、竊盜等案件，經同院以93年度易字第
    1440號判決判處有期徒刑8 月、4 月，並定應執行刑有期徒
    刑10月，與上開應執行刑有期徒刑2 年1 月部分接續執行，
    於95年11月7 日假釋出監，至96年5 月25日縮刑期滿，其假
    釋未經撤銷，以已執行論。復因施用毒品案件，經同院以96
    年度訴字第950 號判決分別論罪科刑，均予減刑後，定應執
    行刑有期徒刑10月確定，於97年9 月15 日 縮短刑期執行完
    畢。詎章長華猶不知悔改，又分別基於施用第一級毒品海洛
    因與第二級毒品甲基安非他命之犯意，先後為如附表一所示
    犯行，並扣得章長華所有、如附表二所示之物。
二、案經臺北縣（現改制為新北市）政府警察局新店分局、新北
    市政府警察局中和第一分局、新北市政府警察局板橋分局、
    臺北市政府警察局、臺北市政府警察局大同分局移送臺灣板
    橋地方法院檢察署檢察官偵查起訴。
    理  由
壹、程序事項
    本件被告章長華所犯者非為死刑、無期徒刑、最輕本刑為3
    年以上有期徒刑之罪或高等法院管轄第一審案件，其於準備
    程序進行中，先就被訴事實為有罪之陳述，經告知其簡式審
    判程序之旨，並聽取公訴人、被告之意見後，本院業已依刑
    事訴訟法第273 條之1 第1 項之規定，裁定由受命法官獨任
    以簡式審判程序進行本案之審理。是依刑事訴訟法第273 條
    之2 之規定，本件之證據調查，即不受同法第159 條第1 項
    、第161 條之2 、第161 條之3 、第163 條之1 及第164 條
    至第170 條規定之限制。
貳、實體事項
一、上揭犯罪事實，業據被告於檢察官偵查、本院準備程序、審
    理時均自白不諱，其於各次犯行為警查獲後所採集之尿液檢
    體，經分別送臺灣檢驗科技股份有限公司、台灣尖端先進生
    技醫藥股份有限公司以酵素免疫分析法初驗、氣相層析質譜
    儀法複驗之結果，確均呈安非他命及甲基安非他命陽性反應
    ，有各該公司出具之濫用藥物檢驗報告、姓名代碼對照表各
    5 份在卷可憑（見99年度毒偵字第6327號偵查卷第32頁、第
    70頁、99年度毒偵字第6665號偵查卷第77頁、第79頁、99年
    度毒偵字第7569號偵查卷第91頁、第92頁、99年度毒偵字第
    7834號偵查卷第58頁、第60頁、100 年度毒偵字第484 號偵
    查卷第17頁、第61頁），並有各次施用毒品犯行，為警扣得
    如附表二各編號所示之物可佐，足認被告之自白與事實相符
    。再者，被告前因施用毒品案件，經裁定送觀察、勒戒，於
    87年7 月10日執行觀察、勒戒完畢釋放，由臺灣板橋地方法
    院檢察署檢察官以87年度毒偵字第10651 號為不起訴處分，
    再因施用毒品案件經裁定送強制戒治，並經檢察官提起公訴
    ，由臺灣臺北地方法院以89年度訴字第769 號判處罪刑並定
    應執行刑有期徒刑1 年確定，復迭因施用毒品案，再經法院
    分予論罪科刑確定在案乙節，有臺灣高等法院被告前案紀錄
    表1 份在卷可考，足認被告此次施用毒品犯行，已非毒品危
    害防制條例第20條第3 項所稱「5 年後再犯」之情形，自應
    由檢察官依法追訴（最高法院95年度第7 次刑事庭會議決議
    參照）。從而本案事證明確，被告犯行堪予認定。
二、論罪科刑：
(一)、查海洛因、甲基安非他命分係毒品危害防制條例第2 條第2
    項第1 款、第2 款所定之第一級、第二級毒品。核被告所為
    ，係犯毒品危害防制條例第10條第1 項之施用第一級毒品罪
    （共5 罪），及同條第2 項之施用第二級毒品罪（共5 罪）
    。被告為施用而持有海洛因、甲基安非他命之低度行為，分
    別為施用之高度行為所吸收，均不另論罪。再者被告有如犯
    罪事實欄所述之有期徒刑執行完畢之事實，有臺灣高等法院
    被告前案紀錄表1 份在卷可考，其受有期徒刑之執行完畢，
    5 年內故意再犯本案有期徒刑以上之10罪，均為累犯，皆應
    依刑法第47條第1 項加重其刑。所犯上開10罪，犯意各別，
    行為互殊，應分論併罰。被告於本院審理時，已供陳其各次
    施用海洛因、甲基安非他命之時間、地點明確，起訴書就附
    表一編號４、５二次施用甲基安非他命犯行分別略載為「於
    99年10月3 日9 時50分為警採尿前回溯96小時內某時許，在
    不詳處所」、「99年12月27日6 時許為警採尿前回溯96小時
    內某時許，在不詳處所」，稍有未洽，均應予更正如附表一
    各該編號之犯罪事實欄所載。爰審酌被告前已因施用毒品獲
    得不起訴處分之寬典，又迭經法院論罪科刑，竟猶不知遠離
    毒害，顯然漠視法令之禁制，惟犯罪後均坦承犯行，且所犯
    之施用毒品犯行乃戕害自己身心健康，並未危及他人等一切
    情狀，分別量處如主文所示之刑，並定其應執行刑。
(二)、警方於查獲被告附表一編號１至編號３、編號５之犯行時，
    所扣案如附表二編號１、２、６、７、９、１０、１３、１
    ４所示之結晶或粉末狀包裝物共19包，經送驗結果，其中編
    號１、６、９、１３之物均檢出海洛因之成分，編號２，７
    、１０、１４所示之物則均檢出甲基安非他命之成份（個別
    數量及內容詳如附表二「扣案物品名稱暨數量」欄之記載）
    ，此有法務部調查局濫用藥物實驗室、交通部民用航空局航
    空醫務中心及台北榮民總醫院等單位分別出具之鑑定書共7
    份在卷可稽（見99年度毒偵字第6327號偵查卷第79頁、第81
    頁、99年度毒偵字第6665號偵查卷第88頁、第90頁、99年度
    毒偵字第7569號偵查卷第99頁、第111 頁、100 年度毒偵字
    第484 號偵查卷第64頁），且均係本件被告各次施用毒品所
    剩餘，業據被告於本院審理時供承在卷，爰依毒品危害防制
    條例第18條第1 項，併同難以析離之包裝袋各1 個（共19個
    ）宣告沒收銷燬之；另警方查獲被告上開各次犯行所扣得如
    附表二編號４、５、８、１１、１２、１５所示之物，均係
    被告所有，供其各該次施用海洛因或甲基安非他命之器具，
    業據被告於本院審理時供陳明確，雖被告於本院審理時供稱
    附表一編號１、２部分均係以香煙點燃方式施用海洛因，惟
    被告於警詢供稱，係以針筒注射方式施用海洛因，是以扣案
    之針筒均應認為係作為施用毒品工具，爰依刑法第38條第1
    項第2 款之規定併予宣告沒收。又警方於99年8 月7 日下午
    4 時（即附表一編號１之犯行）同時扣得被告所有如附表二
    編號３所示之大麻1 包，另於99年8 月19日下午4 時15 分
    （即附表一編號２之犯行）同時扣得行動電話3 支等物，核
    與被告上開各次犯行無涉，且其中大麻1 包係被告另涉犯持
    有第二級毒品案件之重要證據，故均不能併予宣告沒收銷燬
    或沒收，附此指明。至於被告如附表一編號１、４、５所示
    之施用甲基安非他命所使用之玻璃球皆未扣案，無證據證明
    尚屬存在，又均非違禁物，爰不併予宣告沒收，亦一併說明
    。
三、據上論斷，應依刑事訴訟法第273 條之1 、第299 條第1 項
    前段，毒品危害防制條例第23條第2 項、第10條第1 項、第
    2 項、第18條第1 項前段，刑法第11條前段、第47條第1 項
    、第51條第5 款，第38條第1 項第2 款、第3 項，判決如主
    文。
本案經檢察官郭峻豪到庭執行職務。
中    華    民    國   100    年    3     月    28    日
                  刑事第三庭法  官  陳伯厚
上列正本證明與原本無異。
如不服本判決，應於判決送達後10日內敘明上訴理由，向本院提
出上訴狀 (應附繕本) ，上訴於臺灣高等法院。其未敘述上訴理
由者，應於上訴期間屆滿後20日內向本院補提理由書「切勿逕送
上級法院」。
                            書記官  高建華
中    華    民    國   100    年    3     月    30    日
附錄論罪科刑法條全文：
毒品危害防制條例第10條
施用第一級毒品者，處 6 月以上 5 年以下有期徒刑。
施用第二級毒品者，處 3 年以下有期徒刑。
附表一：
┌──┬───────────────┬─────┬────────┬────┐
│編號│        犯罪事實              │所犯法條  │    宣告刑      │本院案號│
├──┼───────────────┼─────┼────────┼────┤
│１  │於99年8 月7 日中午12時許，在臺│毒品危害防│章長華施用第一級│99年度訴│
│    │北縣新店市（現改制為新北市新店│制條例第10│毒品，累犯，處有│字第3671│
│    │區○○○路○ 段136 巷54號4 樓住│條第1 項、│期徒刑柒月；扣案│號      │
│    │處內，以將海洛因摻入香菸內燃燒│第2 項    │之第一級毒品海洛│        │
│    │吸食煙霧之方式，施用海洛因1 次│          │因貳包（合計驗餘│        │
│    │；同日相隔約幾分鐘後，在相同地│          │淨重參點玖玖公克│        │
│    │點，以將甲基安非他命放入玻璃球│          │）併同難以析離之│        │
│    │（未扣案）內燒烤吸食其煙霧之方│          │包裝袋貳個，沒收│        │
│    │式，施用甲基安非他命1 次。嗣於│          │銷燬之，扣案針筒│        │
│    │同日下午4 時許，在臺北縣土城市│          │貳支沒收。又施用│        │
│    │（現改制為新北市土城區○○○路│          │第二級毒品，累犯│        │
│    │3段 與峰廷街口，因同行友人陳治│          │，處有期徒刑肆月│        │
│    │成遭通緝而為警逮捕時在場，經徵│          │；扣案之甲基安非│        │
│    │得其同意執行搜索，在章長華隨身│          │他命參包（合計驗│        │
│    │背包內扣得章長華所有、如附表二│          │餘淨重壹點貳柒陸│        │
│    │編號１至編號５所示之物，再對其│          │陸公克）併同難以│        │
│    │採集尿液送驗，結果呈嗎啡、甲基│          │析離之包裝袋參個│        │
│    │安非他命陽性反應，始悉上情。  │          │，沒收銷燬之，扣│        │
│    │                              │          │案之剷管貳支、殘│        │
│    │                              │          │渣袋肆個，均沒收│        │
│    │                              │          │。              │        │
├──┼───────────────┼─────┼────────┼────┤
│２  │於99年8 月19日下午2 時許，在臺│毒品危害防│章長華施用第一級│（同上）│
│    │北縣三峽鎮（現改制為新北市三峽│制條例第10│毒品，累犯，處有│        │
│    │區○○○街43號4 樓1 室居處內，│條第1 項、│期徒刑柒月；扣案│        │
│    │分別以同附表一編號１之方式，於│第2 項    │之第一級毒品海洛│        │
│    │相隔約10分鐘內，先後施用海洛因│          │因參包（合計驗餘│        │
│    │及甲基安非他命各1 次。嗣於同日│          │淨重壹點零肆公克│        │
│    │下午4 時15分許，為警持搜索票在│          │）併同難以析離之│        │
│    │上址地下1 樓停車場查獲，並且扣│          │包裝袋參個，沒收│        │
│    │得章長華所有、如附表二編號６至│          │銷燬之，扣案注射│        │
│    │編號８所示之物，再對其採集尿液│          │針筒壹支沒收。又│        │
│    │送驗，結果呈嗎啡、甲基安非他命│          │施用第二級毒品，│        │
│    │陽性反應，始悉上情。          │          │累犯，處有期徒刑│        │
│    │                              │          │肆月；扣案之甲基│        │
│    │                              │          │安非他命參包（合│        │
│    │                              │          │計驗餘淨重零點柒│        │
│    │                              │          │伍零捌公克）併同│        │
│    │                              │          │難以析離之包裝袋│        │
│    │                              │          │參個，沒收銷燬之│        │
│    │                              │          │，扣案之分裝袋壹│        │
│    │                              │          │批、塑膠藥剷伍支│        │
│    │                              │          │、殘渣塑膠瓶壹瓶│        │
│    │                              │          │、吸食器壹組、殘│        │
│    │                              │          │渣袋柒個、玻璃球│        │
│    │                              │          │伍個，均沒收。  │        │
├──┼───────────────┼─────┼────────┼────┤
│３  │於99年9 月22日下午5 時許，在臺│毒品危害防│章長華施用第一級│（同上）│
│    │北縣樹林市（現改制為新北市樹林│制條例第10│毒品，累犯，處有│        │
│    │區○○○路○ 段73號3 樓友人陳磐│條第1 項、│期徒刑柒月；扣案│        │
│    │之住處內，以針筒注射方式，施用│第2 項    │之第一級毒品海洛│        │
│    │海洛因1 次，間隔幾分鐘後，在相│          │因參包（合計驗餘│        │
│    │同地點，以將甲基安非他命放入玻│          │淨重壹點柒捌公克│        │
│    │璃球內燒烤吸食其煙霧之方式，施│          │）併同難以析離之│        │
│    │用甲基安非他命1 次。嗣於同日晚│          │包裝袋參個，沒收│        │
│    │間7 時30分許，為警持搜索票前往│          │銷燬之，扣案之注│        │
│    │搜索陳磐時在場，經徵得章長華同│          │射針筒參支沒收。│        │
│    │意執行搜索，結果扣得章長華所有│          │又施用第二級毒品│        │
│    │、如附表二編號９至編號１１所示│          │，累犯，處有期徒│        │
│    │之物，再對其採集尿液送驗，結果│          │刑肆月；扣案之甲│        │
│    │呈嗎啡、甲基安非他命陽性反應，│          │基安非他命參包（│        │
│    │始悉上情。                    │          │合計驗餘淨重壹點│        │
│    │                              │          │陸公克）併同難以│        │
│    │                              │          │析離之包裝袋參個│        │
│    │                              │          │，沒收銷燬之，扣│        │
│    │                              │          │案之塑膠藥剷柒支│        │
│    │                              │          │、吸食器壹組、玻│        │
│    │                              │          │璃球柒個，均沒收│        │
│    │                              │          │。              │        │
├──┼───────────────┼─────┼────────┼────┤
│４  │於99年10月2 日下午5 時許，在臺│毒品危害防│章長華施用第一級│（同上）│
│    │北縣新店市○○路○ 段136 巷54號│制條例第10│毒品，累犯，處有│        │
│    │4 樓住處內，分別以同附表一編號│條第1 項、│期徒刑柒月；扣案│        │
│    │３之方式（玻璃球未扣案），於相│第2 項    │之注射針筒貳支沒│        │
│    │隔幾分鐘內，先後施用海洛因及甲│          │收。又施用第二級│        │
│    │基安非他命各1 次。嗣於同年月3 │          │毒品，累犯，處有│        │
│    │日上午9 時20分許，因形跡可疑，│          │期徒刑肆月。    │        │
│    │在臺北縣中和市（現改制為新北市│          │                │        │
│    │中和區○○○路131 號前為警盤查│          │                │        │
│    │，經徵得章長華同意，搜索其駕駛│          │                │        │
│    │之車號P7-4698 號自用小客車，並│          │                │        │
│    │扣得章長華所有、如附表二編號１│          │                │        │
│    │２所示之物，再對其採集尿液送驗│          │                │        │
│    │，結果呈嗎啡、甲基安非他命陽性│          │                │        │
│    │反應，始悉上情。              │          │                │        │
├──┼───────────────┼─────┼────────┼────┤
│５  │於99年12月26日晚間10時許、同年│毒品危害防│章長華施用第一級│100 年度│
│    │月27日凌晨1 時許，均在新北市新│制條例第10│毒品，累犯，處有│訴字第  │
│    │店區○○路○ 段142 巷18號14樓居│條第1 項、│期徒刑柒月；扣案│540 號  │
│    │處內，以同附表一編號３之方式（│第2 項    │之第一級毒品海洛│        │
│    │玻璃球未扣案），先後施用甲基安│          │因壹包（驗餘淨重│        │
│    │非他命、海洛因各1 次。嗣章長華│          │壹點壹貳壹公克）│        │
│    │因另涉嫌毒品案件遭發布通緝，於│          │併同難以析離之包│        │
│    │99 年12 月27日凌晨3 時30分許，│          │裝袋壹個，沒收銷│        │
│    │在新北市○○區○○路2 段51號前│          │燬之，扣案之注射│        │
│    │，為警逮捕，並當場扣得章長華所│          │針筒壹支沒收。又│        │
│    │有如附表二編號１３至編號１５所│          │施用第二級毒品，│        │
│    │示之物，再對其採集尿液送驗，結│          │累犯，處有期徒刑│        │
│    │果呈嗎啡、甲基安非他命陽性反應│          │肆月；扣案之甲基│        │
│    │，始悉上情。                  │          │安非他命壹包（驗│        │
│    │                              │          │餘淨重零點柒參參│        │
│    │                              │          │捌公克）併同難以│        │
│    │                              │          │析離之包裝袋壹個│        │
│    │                              │          │，沒收銷燬之。  │        │
└──┴───────────────┴─────┴────────┴────┘
附表二：
┌──┬─────────────────────────┬─────────┐
│編號│扣案物品名稱暨數量                                │應處理情形        │
├──┼─────────────────────────┼─────────┤
│１  │海洛因2包（合計淨重4 公克，驗餘淨重3.99公克）。   │沒收銷燬          │
│    │                                                  │                  │
├──┼─────────────────────────┼─────────┤
│２  │甲基安非他命3 包（合計淨重1.277 公克，驗餘淨重    │沒收銷燬          │
│    │1.2766公克，起訴書誤載為「安非他命」應予更正）。  │                  │
│    │                                                  │                  │
├──┼─────────────────────────┼─────────┤
│３  │大麻1包（淨重0.512 公克，驗餘淨重0.5003公克）。   │（不併予宣告沒收）│
│    │                                                  │                  │
├──┼─────────────────────────┼─────────┤
│４  │注射針筒2 支。                                    │沒收              │
├──┼─────────────────────────┼─────────┤
│５  │剷管2 支、殘渣袋4個。                             │沒收              │
├──┼─────────────────────────┼─────────┤
│６  │海洛因3 包（合計淨重1.06公克，驗餘淨重1.04公克）。│沒收銷燬          │
│    │                                                  │                  │
├──┼─────────────────────────┼─────────┤
│７  │甲基安非他命3 包（合計淨重0.751 公克，驗餘淨重    │沒收銷燬          │
│    │0.7508公克）。                                    │                  │
├──┼─────────────────────────┼─────────┤
│８  │注射針筒1 支、分裝袋1 批、塑膠藥剷5 支、殘渣塑膠瓶│沒收              │
│    │1 瓶、吸食器1 組、殘渣袋7 個、玻璃球5 個。        │                  │
│    │                                                  │                  │
├──┼─────────────────────────┼─────────┤
│９  │海洛因3 包（合計淨重1.85公克，驗餘淨重1.78公克）。│沒收銷燬          │
│    │                                                  │                  │
├──┼─────────────────────────┼─────────┤
│１０│甲基安非他命3 包（合計淨重1.614 公克，驗餘淨重1.6 │沒收銷燬          │
│    │公克）。                                          │                  │
├──┼─────────────────────────┼─────────┤
│１１│注射針筒3 支、塑膠藥剷7 支、吸食器1 組、玻璃球7 顆│沒收              │
│    │。                                                │                  │
├──┼─────────────────────────┼─────────┤
│１２│注射針筒2 支。                                    │沒收              │
├──┼─────────────────────────┼─────────┤
│１３│海洛因1 包（淨重0.123公克，驗餘淨重0.121公克）。  │沒收銷燬          │
│    │                                                  │                  │
├──┼─────────────────────────┼─────────┤
│１４│甲基安非他命1 包（淨重0.734 公克，驗餘淨重0.7338公│沒收銷燬          │
│    │克）。                                            │                  │
├──┼─────────────────────────┼─────────┤
│１５│注射針筒1 支。                                    │沒收              │
└──┴─────────────────────────┴─────────┘